【裁判字號】    98,抗,162
【裁判日期】    980630
【裁判案由】    拍賣抵押物
【裁判全文】
臺灣桃園地方法院民事裁定               98年度抗字第162號
抗  告  人  甲○○
相  對  人  台北富邦商業銀行股份有限公司
法定代理人  乙○○
上列抗告人因與相對人台北富邦商業銀行股份有限公司間拍賣抵
押物事件，抗告人對於中華民國98年5 月19日本院司法事務官98
年度司拍字第666 號第一審裁定提起抗告，本院裁定如下：
    主  文
抗告駁回。
抗告程序費用新臺幣壹仟元由抗告人負擔。
    理  由
一、按抵押權人於債權已屆清償期而未受清償者，得聲請法院拍
    賣抵押物，就其賣得價金而受清償；又不動產所有人設定抵
    押權後，得將不動產讓與他人；但其抵押權不因此而受影響
    ；民法第873 條第1 項及第867 條分別定有明文，而抵押權
    人依此上開規定聲請拍賣抵押物者，係屬非訟事件，法院所
    為准駁之裁定，無確定實體法上法律關係存否之性質，於債
    權及抵押權之存否，亦無既判力。故祗須其抵押權已經依法
    登記，且抵押債權已屆清償期而未受清償，法院即應為准許
    拍賣抵押物之裁定，合先敘明。
二、本件抗告意旨略以：抗告人於民國88年9 月，向賣方吳玉煌
    買進系爭抵押之房地，依其與賣方吳玉煌之買賣契約第7 條
    約定，本件不動產絕無來歷不明或債務抵押及債務糾葛並無
    出租情事，如有第三者對前開不動產提出任何權利或債務糾
    葛與抗告人無關。然抗告人直至98年5 月，接獲原裁定，始
    知吳玉煌並未塗銷系爭房地之抵押權，與兩造約定之買賣契
    約不符。相對人不告貸款當事人吳玉煌，卻告房屋所有權人
    即抗告人，並要抗告人負擔訴訟費用，實不合理，爰依法提
    起抗告等語。
三、本件相對人於原審主張：第三人吳玉煌於88年3 月10日以原
    裁定附表所示不動產為向聲請人所負債務之擔保，設定最高
    限額新台幣（下同）488 萬元之抵押權，嗣上開不動產業於
    88年10月13日移轉登記予抗告人所有，依法登記在案。茲第
    三人吳玉煌對相對人負債814,873 元，已屆清償期而未為清
    償，為此聲請准予拍賣抵押物，並提出土地及建物登記第二
    類謄本、他項權利證明書、抵押權設定契約書、理財家房貸
    契約書等影本為證，原審據以准許相對人拍賣抵押物之聲請
    ，即無不當。抗告人上開所陳縱然屬實，亦屬於實體事項，
    依首開說明，並非本件非訟程序得審酌者，抗告人應就爭執
    事項，另行起訴，以求解決。從而，本件抗告，為無理由，
    應予駁回。
四、據上論結，本件抗告為無理由，依非訟事件法第46條、第21
    條第2 項、第24條第1 項，民事訴訟法第495 條之1 第1 項
    、第449 條第1 項、第78條，裁定如主文。
中    華    民    國    98    年    6     月    30    日
                  民事第三庭  審判長法  官  張天民
                                    法  官  林曉芳
                                    法  官  陳心婷
正本係照原本作成。
如不服本裁定，僅得於收受本裁定正本送達後10日內，以適用法
規顯有錯誤為理由，向本院提出再抗告狀，（須附繕本一份及繳
納再抗告裁判費新台幣1,000 元），經本院許可後紿可再抗告。
中    華    民    國    98    年    6     月    30    日
                                    書記官  林君燕


司法院資訊處製作；財團法人民間司法改革基金會備份。
